臺灣高等法院臺中分院刑事判決　　　　　　　　　九十三年度上易字第一三五三號
　　上　訴　人
　　即　被　告　甲○○
右上訴人因傷害案件，不服臺灣彰化地方法院九十三年度易字第五一四號中華民國九
十三年九月二十一日第一審判決（起訴案號：臺灣彰化地方法院檢察署九十三年度發
查偵字第二號），提起上訴，本院判決如左：
    主      文
上訴駁回。
    事      實
一、甲○○與乙○○因其耕作之農地相鄰，曾有農地地界糾紛，甲○○於民國九十三
    年二月十八日上午七時三十分許，以鋤頭挖取其二人農田交界之土壤（位於彰化
    縣二林鎮○○段二四七地號農地旁），欲填補其農地田埂之際，因乙○○認為甲
    ○○掘土處已越界而侵犯到乙○○之農地，二人為此再起爭執，甲○○倚仗其身
    材魁武高大之優勢，竟基於傷害人身體之犯意，以拳頭重擊身材瘦小之乙○○左
    臉頰一下，致乙○○倒地後擦撞地面，因此受有左臉、上唇挫傷、流鼻血及頭部
    外傷腦震盪等之傷害。
二、案經乙○○訴由彰化縣警察局二林分局報請臺灣彰化地方法院檢察署檢察官偵查
    起訴。
    理      由
一、訊據上訴人即被告甲○○矢口否認於右揭時、地毆打告訴人乙○○之事實，先係
    辯稱：當天伊看見乙○○拿鋤頭越界挖土，伊就拿鋤頭打落乙○○之鋤頭以制止
    之，結果乙○○追伊一百公尺，並揚言要告伊，然後伊二人就離開現場云云；繼
    於本院審理時辯稱：當時伊用鋤頭敲打乙○○的鋤頭，乙○○就趁伊彎著身體時
    ，出手打伊鼻子旁邊臉頰，伊有流鼻血等語。經查：被告與告訴人於右述時、地
    ，確實因農地交界土壤歸屬問題而發生爭執，業經被告及告訴人分別陳述在卷。
    告訴人指稱：「他不知道用那一手的拳頭打我的左臉頰，我就昏倒流鼻血，我醒
    來時看到被告還站在我前面，他的鼻樑還沾有我的血跡」等語，以此對照告訴人
    所提出道安醫院診斷證明書二份所記載之診斷時間分別為「九十三年二月十八日
    ，左臉、上唇挫傷，流鼻血」，及「九十三年二月二十一日，頭部外傷腦震盪現
    象」等情，且觀諸該傷勢應無可能係告訴人自己所造成，足認告訴人於當時確實
    受有與其指述相互符合之傷勢。雖被告質疑倘若只打一拳，怎有可能造成如此嚴
    重之傷勢云云，惟觀諸被告之身材魁武高大，告訴人相形之下體型瘦弱矮小，如
    遭被告以拳頭重擊臉頰，以致跌倒在地，非無可能造成前揭傷害。又告訴人與被
    告之間，雖因界址糾紛而素有嫌隙，惟其指稱確實只遭被告毆打一拳，此後被告
    即罷手而無其他侵犯行為，堪認告訴人並未刻意誇大受害情節。是以當天發生爭
    執之氣氛觀之，被告確實有傷害告訴人之動機，佐以醫院診斷證明書所載之客觀
    傷勢，應認告訴人之指述堪以採信。而被告辯稱沒有出手打人云云，顯係事後卸
    責之詞，不足採信。綜上所述，本件事證明確，被告之犯行堪以認定。
二、核被告甲○○所為，係犯刑法第二百七十七條第一項之傷害罪。原審就被告因之
    適用刑法第二百七十七條第一項之規定，並審酌被告前無犯罪前科之素行紀錄，
    及其因界址糾紛而傷人之犯罪動機、僅以拳頭毆打告訴人之臉部一下之犯罪手段
    、告訴人受傷之程度，暨被告至今仍未見悔意，態度欠佳等一切情狀，量處如主
    文所示之刑，並諭知易科罰金之折算標準，以示懲戒。核其認事用法並無不當，
    量刑亦堪稱妥適。而被告提起上訴，猶執陳詞否認犯罪，非有理由，應予駁回。
據上論斷，應依刑事訴訟法第三百六十八條，判決如主文。
本案經檢察官丙○○到庭執行職務。
中      華      民      國　    九十四     年     一      月     六 　　日
                                臺灣高等法院臺中分院刑事第七庭
                                      審判長法　官　林　榮　龍
                                            法　官  林　宜　民
                                            法　官　許　秀　芬
右正本證明與原本無異。
本件不得上訴。
                                            書記官  金  珍  華
中      華      民      國　    九十四     年     一      月     七 　　日
附錄論罪條文：
刑法第二百七十七條：
傷害人之身體或健康者，處三年以下有期徒刑、拘役或一千元以下罰金。
犯前項之罪因而致人於死者，處無期徒刑或七年以上有期徒刑；致重傷者，處三年以
上十年以下有期徒刑。
                    　　　　　　　　　　　　　　　　　　　　　　　　　　Ｒ
